Inventaris van het archief van het Christen Democratisch Appèl (CDA), (1970) 1980-1988 (1991)
Nationaal Archief, Den Haag
- AANVULLING 1992.
  - ARCHIEF VAN DE PARTIJ: JAARBLOK 1988., III.
    - Archief van het CDA-Vrouwenberaad., 1211-1228
      - L7: Ingekomen brieven., 1216
      - l7: Uitgaande brieven., 1217
      - L8: Sectie Vorming., 1218
      - L9: Sectie Buitenland., 1219
      - L10: Sectie Pers en Publiciteit., 1220
        L12: Werkgroep Kindvriendelijk Beleid.
      - L11: Werkgroepen., 1221
      - L12: Breed Emancipatie Overleg BEO., 1222
        L15: Financiën.
      - L13: Positieve actie., 1223
      - L14: Resoluties en persberichten., 1224
      - L17: Nederlandse Vrouwenraad., 1225
      - L18: Breed Platform Vrouwen voor Economische Zelfstandigheid., 1226
      - L20: Buitenlands nieuws., 1227
      - L23: Politiek Vrouwen Overleg., 1228
    - Archief van het Christen Democratisch Jongeren Appel., 1229-1252
      - Agenda., 1229
      - N1: Notities 1-6., 1230
      - N1: Notities 7-29., 1231
      - N2: Dagelijks Bestuur., 1232
      - N3: Correspondentie., 1233
      - N4: Algemeen bestuur., 1234
      - N5: Organisatiecommissie., 1235
      - N6: Kerncontactpersonen., 1236
      - N7: Buitenlandcommissie., 1237
      - N8: Binnenlandcommissie., 1238
      - N9: Werkgroepen en commissies., 1239
      - N10: Europese Unie van Christen Democraten., 1240
      - N12: CDActueel., 1241
      - N14: Vormingscommissie., 1242
      - N15: Jaarthema-commissie., 1243
      - N15-N18: Kascommissie, voorzittersoverleg, abortuscommissie., 1244
      - N18: CDJA-raad., 1245
      - N19: Afdelingen., 1246
      - N20: Kernen., 1247
      - N21-N23: Subsidie; publiciteit., 1248
      - N25: Vereniging van Jongerenpolitiek M50., 1249
      - N 26: PIJON (Nederlands Platform Instituut Jongerenwerk), later EXIS., 1250
      - N28: Diverse ingekomen adressen., 1251-1252
        - Bestanddeel 1, 1251
        - Bestanddeel 2, 1252
    - O1-O3: Intercultureel Beraad ICB., 1253
    - R9: Conferentie Grote Steden voor verkiezingen 1989., 1254
    - I11: Persberichten en communiqués., 1255
  - ARCHIEF VAN DE REDACTIE VAN CDACTUEEL., IV.
    - Stukken van de kernredactie, Oktober 1982-november 1983.; 1256
    - Besluitenlijsten van de redactie, 1986-1987.; 1257
    - Correspondentie, 1987.; 1258
    - Stukken betreffende redactievergaderingen, 1987-1988.; 1259-1262
      - Jan-apr 1987., 1259
      - Jun-sep 1987., 1260
      - Okt 1987 - sep 1988., 1261
      - Okt - dec 1988., 1262
    - Correspondentie, 1988.; 1263
    - Archief van de werkgroep Beeldvorming CDA, 1988.; 1264
    - Ingebonden exemplaren van CDActueel, 1980-1988.; 1265-1276
      - Okt 1980 - apr 1981., 1265
      - Mei-dec 1981., 1266
      - Jan-jun 1982., 1267
      - Jul-dec 1982., 1268
      - Jan-jun 1983., 1269
      - Jul-dec 1983., 1270
      - Jan-jun 1984., 1271
      - Jul-dec 1984., 1272
      - 1985, 1273
      - 1986, 1274
      - 1987, met CDA-krant., 1275
      - 1988, met CDA-krant., 1276
    - Ingebonden exemplaren van CDA-krant, 1984-1986.; 1277-1279
      - 1984, 1277
      - 1985, 1278
      - 1986, 1279
  - ARCHIEF VAN HET WETENSCHAPPELIJK INSTITUUT., V.
    - Correspondentie en notulen van de Studiecommissie CDA, 1978-1980.; 1280-1282
      - 1978 - jun 1979., 1280
      - Jul 1979 - mei 1980., 1281
      - Jun - okt 1980., 1282
    - Correspondentie over de fusie der drie wetenschappelijke instituten der politieke partijen, 1978-1980.; 1283
    - Archief van de Stichtingsraad, 1981-1986.; 1284
    - Algemene correspondetie van de directie, 1980-1981.; 1285
    - Notulen van besprekingen van de brede staf, 1980-1986.; 1286
    - Correspondentie en vergaderstukken van het bestuur, 1984-1986.; 1287
    - Archiefstukken van verkenningsgroepen, 1974.; 1288
    - Algemene correspondentie van de directie, 1983-1986.; 1289
    - Stafnotities: fractieadvisering, sectieoverleg, 1981.; 1290
    - Archief van het sectieoverleg Welzijn en de Commissie Welzijnsbeleid, 1976-1980.; 1291
    - Archief van de Stichting Studiecentrum CDA, 1978-1980.; 1292-1293
      - Bestuurscorrespondentie 1978-1979., 1292
      - Stukken betreffende statuten en de rechtspositie van de stichting 1978-1980., 1293
    - Stukken betreffende de rechtspositieregeling van het instituutspersoneel, 1978-1985.; 1294-1295
      - Algemeen 1978-1982., 1294
      - Zaak Bibo 1980-1985., 1295
    - Stukken betreffende personeelsaangelegenheden, 1978, 1982.; 1296
    - Stukken betreffende het overleg der drie wetenschappelijke instituten inzake rechtspositie van het personeel en pensioenen, 1978-1980.; 1297
    - Commissie Pensioenen der drie instituten, 1979-1980.; 1298
    - Stukken betreffende subsidiëring door de overheid (ministerie van Binnenlandse Zaken), 1978-1988.; 1299
    - Stukken betreffende taakverdeling en relaties der drie wetenschappelijke instituten i.v.m. de fusie, 1979.; 1300
    - Stukken betreffende een susidie door het Ministerie van Binnenlandse Zaken.) 1975-1979., 1301
    - Stukken betreffende de post van de Stichting Studiecentrum CDA, 1979.; 1302
    - Stukken betreffende financiën, 1978-1985.; 1303
    - Vergaderstukken van diverse commissies; commissie Euthanasie, 1978-1979.; 1304
    - Accountantsrapporten, 1978-1985.; 1305
    - Archiefstukken van C.J. Klop., 1979-1986.; 1306-1311, 1437
      - Correspondentie 1979-1981., 1306
      - Correspondentie 1982-1984., 1307
      - Correspondentie 1985-1986., 1321
      - Notities en artikelen 1979-1983., 1308
      - Notities en artikelen 1984-1986., 1309
      - Begeleiding verkiezingscampagne Van Agt 1981-1982., 1310
      - Spreekschetsen 1985-1986., 1311
      - Correspondentie met het partijbestuur 1985-1988., 1437
    - Archiefstukken van C. den Hollander, 1979-1983.; 1312-1315
      - ME1: Correspondentie., 1312
      - ME2: Notities en artikelen., 1313
      - ME3: Adviezen op naam., 1314
      - ME4: Adviezen op onderwerp., 1315
    - Algemene correspondentie, 1979-1980.; 1316
    - Archief van de Commissie Bewapeningsvragen, 1980.; 1317
    - Stukken betreffende betreffende alternatieve samenlevingsvormen, 1976-1984.; 1318-1320
      Zie ook: 1+1= samen, lijstnummers 1401, 1465-1466.
      - Archief van de 1e werkgroep 1976-1982., 1318
      - Archief van de 2e Commissie: Opstart 1983., 1319
      - Archief van de 2e Commissie: Vervolgvergadering 1984., 1320
    - Stukken betreffende de fusie der drie wetenschappelijke instituten, 1978-1980.; 1322-1323
      - Bouwcommissie 1978-1979., 1322
      - Werkgroepen en structuur 1979-1980., 1323
    - Archief van de commissie Woningbeleid, 1974-1980.; 1324
    - Archief van de Defensiecommissie, 1978-1980.; 1325
    - Archief van de werkgroep Technische Inventarisatie, later Commissie Mediabeleid en Techniek, 1979-1980.; 1326
    - Archief van de studiecommissie Zuid-Afrika, 1976.; 1327
    - Stukken betreffende de studieconferentie Zuid-Molukken, 1976.; 1328
    - Stukken betreffende de uitgave van het boekwerk De groei naar het CDA, 1979-1980.; 1339
    - Archief van de Commissie Economische Orde, 1977-1979.; 1340-1343
      - Stukken betreffende het 1e concept-rapport 1977., 1340
      - Stukken betreffende het 2e concept-rapport en het eindrapport 1977-1978., 1341
      - Stukken betreffende de studieconferentie 1979., 1342
      - Concepten en amendementen 1977, 1343
    - Archief van de fractiebegeleidingscommissie Volkshuisvesting, 1980-1983.; 1344
    - Archief van het voorzittersoverleg Sectie I, 1975-1977.; 1345
    - Archief van de commissie Grondslagen Politiek Handelen., 1346-1347
      - Jan - okt 1978., 1346
      - Eindrapport Okt - dec 1978., 1347
    - Archief van de brainstormingsgroep in relatie tot de staatscommissie, 1983.; 1348
    - Archief van het Platform van jonge Christen-Democratische academici, 1977-1982.; 1349
    - Stukken betreffende het program en uitgangspunten van de partij, 1979-1980.; 1350-1351
      - Correspondentie 1979-1980., 1350
      - Concepten en amendementen 1979-1980., 1351
    - Archieven van fractiebegeleidingscommissies, 1978-1984.; 1352-1355
      Zie voor Volkshuisvesting: 1344.
      - Volksgezondheid 1978-1982., 1352
      - Verkeer en vervoer 1984-1988., 1353
      - Defensie 1981-1982., 1354
      - Defensie 1982-1984., 1355
    - Archiefstukken van H. Borstlap, 1978-1983.; 1356-1360
      - Spreekschetsen voor conferenties 1980-1982., 1356
      - Notities t.b.v. bewindslieden e.d 1978-1980., 1357
      - Correspondentie 1981., 1358
      - Correspondentie 1982., 1359
      - Correspondentie 1983., 1360
    - Notities van A.M. Oostlander., 1361-1362
      Niet op volgorde.
      - 1000-1161, 1361
      - 1032-1225, 1362
    - Archief van de Commissie Alternatieve Veligheidsmodellen, 1984-1987.; 1363-1364
      - Opstart, studieconferentie 1985, correspondentie 1984-1987., 1363
      - Correspondentie en rapport 1987., 1364
    - Archief van de Werkgroep Mediabeleid, 1980-1983.; 1365-1366
      - 1980, 1365
      - 1981-1982, 1366
    - Archief van het begeleidingscollege Sociaal-Cultureel-Planbureau, 1978-1988.; 1367-1368
      Mogelijk dubbelen van het planbureau-archief.
      - 1978-1984, 1367
      - 1984-1988, 1368
    - Archieven van werkgroepen inzake Europa, 1970-1980.; 1369-1378
      Mogelijk dubbelen van het archief van de Nederlandse Equipe in de Europese Volkspartij.
      - Commissie Europees Politiek Program 1970-1975., 1369
      - Werkgroep Europese Politiek Jun- okt 1977., 1370
      - Ontwerp van een politiek program van de EVP 1976-1977., 1376
      - Idem 1977., 1371
      - Idem Nov 1977-maart 1978., 1372
      - Idem Maart-aug 1978., 1373
      - Idem Aug 1978 - mrt 1979., 1374
      - Idem 1979-1980., 1377
      - Congressen van de Europese Unie van Christen-Democraten, met correspondentie Mrt-aug 1978., 1375
      - Gedrukte programma's e.d 1977-1980., 1378
    - Archief van de studiegroep Atlantische Commissie, 1987.; 1379
    - Stukken betreffende de studieconferentie Vrede wegen, 1986.; 1380
    - Archief van de commissie Vrede en Veiligheid, 1977-1979.; 1381
    - Stukken betreffende de conferentie Werkgelegenheidsontwikkeling in de E.EG, 1984.; 1382
    - Archief van de commissie Modelprogram, 1981.; 1383-1384
      - Vergaderingen met gemeenten en provincies., 1383
      - Correspondentie., 1384
    - Aechief van de commissie Agrarisch Grondbeleid, 1978-1979.; 1385-1386
      - 1978-1979, 1385
      - Eindrapport en documentatie 1978-1979., 1386
    - Adviezen van de secretaris, alfabetisch op onderwerp, 1984.; 1387
    - Archief van de werkgroep Energie, 1982-1984.; 1388
    - Stukken betreffende de studieconferentie Energiebeleid, 1984.; 1389
    - Stukken betreffende de Arbeitsgruppe Doktrine EVP en een Europese conferentie in Amsterdam, 1986.; 1390
    - Archief van de commissie Zuid-Afrika, 1988-1989.; 1391
    - Stukken betreffende de conferentie Christendemocratische Kunst en Cultuurbeleid op 28 januari 1984., 1392
    - Stukken betreffende de "EWB-commissie" Kiezen of tegels? 1981, 1393
    - Stukken betreffende de wet gelijke behandeling, 1982-1988.; 1394-1396
      - Pastor of politie, rapport voorontwerp 1985., 1394
      - Stukken betreffende een themabundel Emancipatiebeleid 1982., 1395
      - Documentatie inzake het voorontwerp van wet 1982-1985., 1396
    - Archief van de projectgroep Bijbelstudie in het CDA, 1983-1984.; 1397
    - Stukken betreffende beleidsadviezen over de totstandkoming van de Nationale Commissie Voorlichting en Bewuwstwording Ontwikkelingssamenwerking (NCO), 1982.; 1398
    - Archief van de commissie Ontwikkelingssamenwerking, 1983-1987.; 1399-1400
      - 1983-1985, 1399
      - 1986-1987, 1400
    - Archief van de werkgroep 1+1= samen, 1987.; 1401
      Zie ook 1465-1466.
    - Manuscripten van het rapport Vernieuwing om behoud. Z.j., 1402
    - Bestuursstukken, 1987-1988.; 1403-1404
      - Vergaderstukken., 1403
      - Correspondentie., 1404
    - Correspondentie M1 en M2 van H. Klooster, 1981-1983.; 1405
    - Archief van de werkgroep Opinieonderzoek, 1982-1987.; 1406-1407
      - 1982-1984, 1406
      - 1984-1987, 1407
    - Archief van de werkgroep Ontwikkelingssamenwerking, 1985-1986.; 1408
    - Spreekschetsen voor Europese verkiezingen, 1987.; 1409
    - Archief van de werkgroep Godsdienstbeleid voor minderheden, 1982.; 1410
    - Archief van de werkgroep Gewetensbezwaarden, 1981-1983.; 1411-1412
      - Begeleidingscommissie fractie 1981-1982., 1411
      - Idem + studieconferentie 1982-1983., 1412
    - Stageverslagen: - Economische zelfstandigheid van de vrouw, 1413
      - sociale zekerheid volgens CDA-normen of Europese richtlijnen?
    - Archief van de commissie Ruimtelijke Ordening, 1980-1982.; 1414-1416
      - Correspondentie en documentatie 1980-1982., 1414
      - Werkgroepen 1980-1982., 1415
      - Studieconferentie 1982., 1416
    - RK-stage: De pluriformiteitsnorm bij decentrale welzijnsplanning en andere stages, 1982-1983.; 1417
    - Stukken betreffende het boek van A.M. Oostlander Dorpsgenoten onttronen, 1985.; 1418
    - Stukken betreffende de conferentie Crisis en verzorggingsstaat, 1984.; 1419
    - Stukken betreffende de commissie Onderwijs en Samenleving en het rapport Samen verder, 1981-1984.; 1420
    - Archief van de beraadsgroep Volwasseneneducatie, 1981-1982.; 1421
    - Stukken betreffende studiedagen en hearings inzake het onderwijs, 1982.; 1422
    - Archief van de directie betreffende buitenlandse bezoeken, congressen en conferenties, voornamelijk van de Europese Volkspartij, 1985-1986.; 1423
    - Stukken betreffende het overleg met het Interkerkelijk Vredesberaad over kernbewapening, 1985-1988.; 1424, 1470
      - 1985-1988, 1424
      - 1988, 1470
    - Stukken van Den Hollander over ruimtelijke ordening, 1978-1980.; 1425
    - Archief van de sector Sociaal Economisch Financieel beleid en het rapport Zicht op eenvoud, 1985-1988.; 1426
    - Stukken betreffende de opzet en de planning van de CDA-kaderschool, 1987.; 1427
    - Archief van het sectoroverlegorgaan Welzijn, 1980-1987.; 1428
    - Stukken betreffende de studieconferentie Wereldeconomie en Ontwikkeling, 1986.; 1429
    - Correspondentie met de Nationale Commissie Voorlichting en Bewuwstwording Ontwikkelingssamenwerking (NCO), 1986.; 1430
    - Archief van de commissie Sociale Zekerheid, 1979-1987.; 1431-1432
      - 1979-1982, 1431
      - 1983-1987, 1432
    - Archief van de werkgroep Technologie, 1986-1989.; 1433-1435
      - Vergaderingen, notities 1986-1987., 1433
      - Studieconferentie 1987., 1434
      - Correspondentie en rapport 1987-1989., 1435
    - Concept-rapport over discriminatie en ontwikkelingssamenwerking, 1988.; 1436
    - Stukken betreffende een studieconferentie over Zuid-Afrika, 1988.; 1438-1439
      - Bestanddeel 1, 1438
      - Bestanddeel 2, 1439
    - Stukken betreffende een conferentie over Latijns Amerika en de Christen-democratie, 1984.; 1440-1442
      - Nederlandse en Latijnsamerikaanse teksten., 1440
      - Idem., 1441
      - Correspondentie., 1442
    - Stukken betreffende een studieconferentie "De Christen-democratie en het belastingstelsel", 1985.; 1443
    - Stukken betreffende financiën, 1982-1990.; 1444
    - Stukken betreffende een modelprogram voor de gemeenteraadsverkiezingen van 1987, 1986.; 1445
    - Correspondentie van het secretariaat, 1987-1988.; 1446-1447
      - Algemeen., 1446
      - Correspondentie van Y. Timmerman-Busch., 1447
    - Stukken betreffende het ontwerp van het CDA-verkiezingsprogram Uitzicht, 1985.; 1448-1450
      - Algemeen., 1448
      - Sector Volksgezondheid; sector Volkshuisvesting en Ruimtelijke Ordening; sector Justitie en Binnenlands Bestuur., 1449
      - Sector Justitie en Binnenlands Bestuur (commentaren van deskundigen); Internationale sector (Th. Brinkel)., 1450
    - Archiefstukken van C.J. Klop, 1980-1988.; 1451-1456
      - Correspondentie over spreekbeurten 1980-1981., 1451
      - Adviezen alfabetisch 1980., 1452
      - Correspondentie 1984-1985., 1453
      - Werkgroep Appèl en Weerklank 1983-1984., 1454
      - Correspondentie 1986-1987., 1455
      - Correspondentie 1988., 1456
    - Stukken betreffende overleg met de Radboudstichting, 1985-1988.; 1457
    - Correspondentie van Th. Brinkel, alfabetisch, 1988.; 1458
    - Archief van J.P. Balkenede (?), stafmedewerker voor het sociaal-economisch-financieel blok, 1984-1988.; 1459-1461
      - Notities en artikelen 1984-1986., 1459
      - Correspondentie 1985-1986., 1460
      - Correspondentie en artikelen 1987-1988., 1461
    - Archief van de Projectgroep Drugs, 1983-1984.; 1462-1463
      - Stukken betreffende het themanummer Drugs, het einde? 1983-1984., 1462
      - Stukken betreffende de studieconferentie Drugsbeleid 1984., 1463
    - Research-schema's en stafvergaderingen. ....., 1464
    - Archief van de Commissie Alternatieve Samenlevingsvormen, 1983-1986.; 1465-1466
      - Algemeen 1983-1986., 1465
      - Correspondentie en studieconferentie "1+1= samen" 1984-1985., 1466
    - Archief van de studiegroep Medische Wetenschap en Voortplantingstechnieken, 1986-1989.; 1467-1469
      - Stukken betreffende de studieconferentie "Zinvol leven" 1988., 1467
      - Correspondentie van de studiegroep 1986-1989., 1468
      - Stukken betreffende het rapport Zinvol leven en de reacties daarop., 1469
    - Correspondentie met CDA-organen: Kader en Vorming, Bestuurdersvergadering, Secretaraat, CDJA, 1982-1988.; 1471
    - Correspondentie van mevrouw Timmerman-Busch, 1983-1987.; 1472
    - Stukken betreffende een studieconferentie Werkloosheid en de crisis in onze samenleving, 1983.; 1473
    - Stukken betreffende het CDA-verkiezingsprogram voor 1989, 1988-1989.; 1474-1476
      - Klankbordgroep Justitie., 1474
      - Klankbordgroep Onderwijs, Wetenschap en Technologie., 1475
      - Klankbordgroep Buitenlands beleid, Ontwikkelingssamenwerking en Defensie., 1476
    - Archief van de Commissie Herziening Belastingwetgeving, 1981.; 1477-1478
      - Rapport en studieconferentie., 1477
      - Correspondentie., 1478
    - Commissie Economische Groei, 1988-1989.; 1479-1480
      - 1988, 1479
      - 1989, 1480
    - Archief van de redactie van Christen Democratische Verkenningen, 1980-1988.; 1481-1504
      - Notulen van redactievergaderingen 1980 - jun 1982., 1481
      - Notulen van redactievergaderingen jul 1982-1983., 1482
      - Correspondentie A-Z 1980-1981., 1483
      - Correspondentie A-Z 1982., 1484
      - Correspondentie A-Z 1983-1984., 1485
      - Notulen van redactievergaderingen 1984., 1486
      - Rapporten en verslagen van gesprekken 1984., 1487
      - Notulen van redactievergaderingen 1985., 1488
      - Correspondentie A-Z 1985., 1489
      - Notulen van redactievergaderingen 1986., 1490
      - Correspondentie 1986., 1491
      - Teksten van de columnist Periscoop 1985-1989., 1492
      - Verslagen van gesprekken en teksten van niet-geplaatste artikelen 1986-1987., 1493
      - Notulen van redactievergaderingen 1987., 1494
      - Correspondentie A-Z 1987., 1495
      - Correspondentie A-Z 1988., 1496
      - Stukken betreffende het zomernummer 1986., 1497
      - Niet geplaatste kopij 1987., 1498
      - Stukken betreffende het zomernummer van 1988., 1499
      - Notulen van redactievergaderingen 1988., 1500
      - Correspondentie met de Association for Public Justice 1982-1988., 1501
      - Correspondentie A-Z 1989., 1502
      - Notulen van redactievergaderingen 1989., 1503
      - Stukken betreffende het zomernummer van 1989., 1504
    - Archief van de Studiecommissie Volksgezondheid en Maatschappelijke Dienstverlening, 1986-1987.; 1505-1506
      - Interne correspondentie., 1505
      - Stukken betreffende de studieconferentie Zorgernieuwing door structuurverandering 1987., 1506
  - NAGEKOMEN EN NOG IN TE VOEGEN STUKKEN., VI.
    - Archief van de CDA-pensioencommissie voor CDA-personeel, 1985-1987.; 1507
    - Archief van de werkgroep Ledenwerving en Ledenzorg, 1987.; 1508
    - achter 1162., 1509
    - Archief van de Stichting Kader en Vorming. Stukken betreffende studiedagen over verkiezingen en verkeersveiligheid, 1982.; 1510
    - Archieflijst (agendabladen) van de Stichting Kader en Vorming, 1987.; 1511
    - D 12: bijeenkomsten managementteam, 1987.; 1512
    - Verslagen van vergaderingen van de dagstaf, 1987.; 1513
- AANVULLING DECEMBER 1993.
  - Stukken betreffende de resorganisatie van het partijbureau, met analyses van functies en informatie, 1986-1987.; 1514
  - C4: Stukken van het dagelijks bestuur, 1987.; 1515-1517
    - Correspondentie van het hoofd Organisatie., 1515
    - Notulen van vergaderingen., 1516
    - Vergaderagenda's, met bijlagen., 1517
  - C3: Vergaderagenda's van het dagelijks bestuur, 1988.; 1518
  - C: Stukken betreffende vergaderingen van de Partijraad, 1987-1988.; 1519-1520
    - 1987: 13 juni en 21 november., 1519
    - 1988: 4 juni., 1520
  - Q: Archief van de Royementscommissie, 1986.; 1521
  - E4: Verzamelde uitspraken van de Commissie van Beroep, met index en klapper, 1982-1991.; 1522
  - Stukken betreffende enkele geruchtmakende royementen, 1985-1991.; 1523-1524
    - Kwestie A. Bakker-Osinga 1991., 1523
    - Kwestie J. Kiers 1985-1987., 1524
  - Vergaderstukken van het partijcongres, 1984.; 1525
  - Varia, 1982-1991.; 1526
  - Stukken betreffende het door de Europese Volkspartij en de Tweede Kamerfractie georganiseerde debat over werkgelegenheid in Europa, 1983.; 1527
  - Stukken de verkiezingen voor het Europese parlement van 1984, 1983-1984.; 1528-1529
    - Vergaderstukken van het Centraal Verkiezingscomité., 1528
    - Propagandamateriaal., 1529
  - Stukken betreffende de verkiezingen voor het Europese parlement van 1988., 1530-1532
    - Vergaderstukken van de campagnestaf 1988-1989., 1530
    - Vergaderstukken van de landelijke verkiezingsraad 1988., 1531
    - Stukken betreffende verkiezingsbijeenkomsten 1988., 1532
  - Vergaderstukken van de landelijke permanente campagneraad, 1985-1988.; 1534
  - Stukken betreffende gemeenteraadsverkiezingen na gemeentelijke herindelingen., 1535
  - Stukken betreffende de vaststelling van de lijst van candidaten voor de Tweede Kamerverkiezingen voor 1989., 1536
  - Candidatenlijsten voor de verkiezingen, 1989.; 1537
  - Correspondentieagenda's van het Centraal Verkiezingscomité, 1981.; 1538
  - Correspondentie van de Landelijke Verkiezingsraad, 1981-1986.; 1539
  - Stukken betreffende een proces tussen de Europese Volkspartij en de Evangelische Volkspartij over de naamgeving van de laatste partij, 1982.; 1540
  - Stukken betreffende de candidaatstelling voor de Eerste Kamer, 1981.; 1541
  - Archief van de Werkgroep Eurosiasmering, 1988-1989.; 1542
  - Ingekomen reacties van kamerkringen en provinciale afdelingen op het discussiestuk Over een verantwoordelijke samenleving, 1988.; 1543
  - Stukken betreffende verkiezingen voor de Eerste Kamer, 1983.; 1544
  - Stukken betreffende verkiezingen voor de Eerste Kamer, 1991.; 1545
  - Informatie over procedures voor candidaatstellingen voor de verkiezingen voor de Eerste en Tweede Kamer en het Europese parlement, 1982-1986.; 1546
  - Stukken betreffende evaluaties van verkiezingen voor de provcinciale staten, 1986.; 1547
  - Archief van de Programcommissie, 1984-1986.; 1548
  - C3: Stukken betreffende bezoeken van het Dagelijks Bestuur aan kamerkringen, 1984-1986.; 1549
  - Correspondentieagendas van de werkgroep Buitenland, 1987-1988.; 1550-1551
    - 1987, 1550
    - 1988, 1551
  - F2: Stukken betreffende onderwijsconferenties, 1988.; 1552
  - F3: Stukken betreffende de discussie inzake technologie, 1988.; 1553
  - R37: Archiefstukken van de Werkgroep Grote Steden, 1986-1987.; 1554
  - Correspondentie van de Kern-dagelijks bestuur, 1988-1989.; 1555-1558
    - Jan - mrt 1988., 1558
    - April - juni 1988., 1557
    - 20 juni - 14 nov 1988., 1555
    - 21 nov 1988 - 21 jan 1989., 1556